臺灣高等法院臺中分院刑事判決　　　　95年度上訴字第2017號
上　訴　人
即　被　告　乙○○
　　　　　　　　　　在　押）.
選任辯護人　蕭維德　律師
　　　　　　林志忠　律師
　　　　　　江燕鴻　律師
上列上訴人因毒品危害防制條例案件，不服臺灣臺中地方法院95
年度重訴字第10號中華民國95年7月28 日第一審判決（起訴案號
：臺灣臺中地方法院檢察署94年度偵字第7134號），提起上訴，
本院判決如下：
    主  文
原判決撤銷。
乙○○共同製造第二級毒品，累犯，處有期徒刑拾伍年，併科罰
金新臺幣佰萬元，罰金如易服勞役，以罰金總額與陸個月之日
數比例折算。
附表一編號Ａ1-1至Ａ1-11所示驗餘之結晶甲基安非他命及編號
Ａ2所示驗餘之液態甲基安非他命，均沒收銷燬之。附表二、三
所示之物，均沒收。
    事  實
一、乙○○綽號「寶哥」，素行不良，前有違反麻醉藥品管理條
    例（2次）、傷害（2次）、公共危險、妨害自由等前科紀錄
    ，其前因犯傷害罪，於民國89年5月2日經台灣高等法院以89
    年度上訴字第562號判決判處有期徒刑六月，於同年6月12日
    確定，並於同年7月5日執行完畢。詎仍不知悔改，復自94年
    4月9日起，與真實姓名年籍不詳綽號「長腳」、「捲毛」、
    「小江」之成年男子，共同基於製造第二級毒品甲基安非他
    命之犯意聯絡，由乙○○提供其所承租，位於南投縣國姓鄉
    南港村長石巷42號之大型房舍及附連圍繞土地，以附表二、
    三所示之化學藥劑及工具、物品，在該處製造甲基安非他命
    。其製作方法為：(一)第一階段「鹵化反應步驟」─麻黃素（
    亦稱麻黃鹼，即EPHEDRINE） 經溶劑（如氯仿、丙酮等）浸
    溶後，加入亞硫醯二氯經攪拌器攪拌，再經溶洗過濾風乾後
    ，可製成氯假麻黃素。(二)第二階段「氫化反應步驟」─將前
    一階段製成之氯假麻黃素加入催化劑（如氯化鈀「俗稱鈀金
    」及硫酸鋇等）與緩衝液（如醋酸鈉加醋酸等）後，置於氫
    氣壓力反應器內，通入氫氣以振盪器（如搖臺）加速進行氫
    化反應，即可將氯假麻黃素轉化成甲基安非他命，俟反應完
    成後，以活性碳脫色除臭再經濾紙、瓷漏斗及側孔收集瓶過
    濾之，即可製得含有甲基安非他命毒品成分之水溶液。(三)第
    三階段「純化再結晶步驟」─將前一階段製成之甲基安非他
    命水溶液以加熱設備（如瓦斯爐、快速爐、瓦斯桶等）熬煮
    並加入食鹽（氯化鈉）後，置於冰箱（或冰櫃）低溫冷凍或
    靜置一段時間，甲基安非他命結晶會漸漸生成，將生成之結
    晶物藉脫水機或離心機簡單予以脫水風乾，即可製得甲基安
    非他命結晶。 至同年4月14日，已陸續在上址製造完成固態
    及液態甲基安非他命混合物十四桶，而達既遂。 嗣於同年4
    月14日15時許，經臺灣臺中地方法院檢察署檢察官、行政院
    海岸巡防署中部地區巡防局臺中機動查緝隊、臺中縣警察局
    豐原分局等專案小組循線在上址跟監查獲，當場扣得製造完
    成固態及液態甲基安非他命混合物十四桶（其後警方借提被
    告外出查證時將固體結晶物撈取分離成附表一編號 Ａ1-1至
    Ａ1-11所示之固態甲基安非他命《純度96.5％ 》及編號Ａ2
    所示之液態甲基安非他命《純度3％》）， 及綽號「長腳」
    等人所有如附表二、附表三所示之供製造甲基安非他命使用
    之原料、器具與化學藥劑等物，同時逮捕在該址客廳之乙○○。
二、案經台灣台中地方法院檢察署指揮行政院海岸巡防署中部地
    區巡防局台中機動查緝隊、台中縣警察局豐原分局偵辦，並
    由各該機關報請檢察官偵查起訴。
    理  由
一、訊據上訴人即被告乙○○對於其綽號為「寶哥」，且南投縣
    國姓鄉南港村長石巷42號房屋，係其所承租之事實，固直承
    不諱，惟否認有何製造第二級毒品甲基安非他命之犯行，辯
    稱：上開房屋伊承租已4、5年，原用來種植金針，嗣在該處
    私釀米酒，扣押物品是「長腳」、「捲毛」、「小江」等人
    在伊被抓前四天，未經伊同意運至該處，警方來查時，伊還
    不知道該等器具是用來製造安非他命云云。其於原審並辯稱
    ：1.其承租南投縣國姓鄉長石巷42號的房舍是要用來釀製私
    酒。於94年2、3月間，在臺北市○○○路○段95號3 樓與6樓
    經由綽號「四哥」之李文忠介紹而認識「長腳」等人，長腳
    當時向其購買私釀的米酒，後來因「長腳」懷疑是假酒，其
    就帶他到上址查看，「長腳」因而得知該地。 94年3月份，
    「長腳」說他跟一些朋友研發作化學原料作成的肥料，該肥
    料可以用來栽培蘭花，要向其借用南投的房舍，但其沒有答
    應，至同年4月14日其被查獲的3、4 天前，其與「長腳」等
    人在臺北的酒店一起喝酒，後來改到臺中金錢豹酒店續攤，
    其喝醉了沒有意識，隔天中午酒醒後才發現其已經在南投山
    上承租的房子，當時本案被查扣的那些東西已經擺放在該房
    舍內，「捲毛」就將手伸進衣服裡面，致其心理感覺受到壓
    迫，而在不情願且無可奈何情況下，任由他們在該處開始製
    造，其就被控制在該處。其同意「長腳」等人在上址置放器
    具及製造不明之物，係受詐騙及脅迫。2.在山上期間，有一
    次「長腳」叫其到臺中大里去找老闆拿氫氣並付錢，其拜託
    李天健開車載其前往，要下山之前，長腳說他要測試看其會
    不會跑掉，且說後面會有人跟著。後來其就將氫氣載回南投
    的山上，「長腳」說氫氣是要用來充氣球用的，其不知道氫
    氣是要用來製造甲基安非他命。其都睡在客廳，「長腳」等
    人製造的地點與其作息地點並不相同，是在客廳隔壁的大房
    間製作，其沒有過去看云云。惟查：
 一本案被告乙○○與真實姓名年籍不詳綽號 「長腳」、「捲毛
   」、「小江」之成年男子， 共同製造第二級毒品甲基安非他
   之行為，已達於既遂階段：
  (一)法務部調查局就原審法院函詢本件被告涉嫌製造甲基安非他
    命相關問題時，覆函稱：「有關甲基安非他命製造過程大致
    可分為第一階段『鹵化反應步驟』、第二階段『氫化反應步
    驟』、第三階段『純化再結晶步驟』等三個階段，其中所使
    用之重要原料、溶劑、器具、產物簡略概述如下：(一)第一階
    段「鹵化反應步驟」─麻黃素（ 亦稱麻黃鹼，即EPHEDRINE
    ）經溶劑（如氯仿、丙酮等）浸溶後，加入亞硫醯二氯經攪
    拌器攪拌，再經溶洗過濾風乾後，可製成氯假麻黃素。(二)第
    二階段「氫化反應步驟」─把前一階段製成之氯假麻黃素加
    入催化劑（如氯化鈀「俗稱鈀金」及硫酸鋇等）與緩衝液（
    如醋酸納加醋酸等）後，置於氫氣反應器內，通入氫氣以振
    盪器（如搖臺）加速進行氫化反應，即可將氯假麻黃素轉化
    成甲基安非他命，俟反應完成，以活性炭脫色除臭再經濾紙
    、瓷漏斗及側孔收集瓶過濾之，即可含有甲基安非他命毒品
    成分之水溶液。(三)第三階段「純化再結晶步驟」─將前一階
    段製成之甲基安非他命水溶液以加熱設備（如瓦斯爐、快速
    爐、瓦斯桶等）熬煮並加入食鹽（氯化鈉）後，置於冰箱（
    或冰櫃）低溫冷凍或靜置一段時間，甲基安非他命會漸漸生
    成，將生成之結晶藉脫水機或離心機簡單予以脫水風乾，即
    可製得甲基安非他命結晶，有該局 95年5月17日調科壹字第
    09522213010號函可參（見原審卷(二)第11-12頁）。
  (二)上開函文所載僅在說明甲基安非他命由原料至結晶之製造過
    程。然按：毒品危害防制條例之制定，旨在防制毒品危害，
    維護國民身心健康，對於具有成癮性、濫用性及對社會危害
    性之麻醉藥品與其製劑及影響精神物質與其製品，予以管制
    ，並區分其等級及品項，就製造、運輸、販賣、意圖販賣而
    持有、轉讓、施用、持有，乃至非法使人施用及引誘他人施
    用各級毒品之行為，分別明定其處罰。甲基安非他命為毒品
    危害防制條例第二條第二項第二款所定之第二級毒品，係以
    鹽酸麻黃素為原料，先經鹵化反應程序製成氯假麻黃素，再
    經氫化反應程序而產生含有甲基安非他命成分之滷水（液態
    甲基安非他命），最後經純化結晶步驟，將生成之結晶物脫
    水風乾，而得高純度之固態甲基安非他命。故就製造過程而
    言，氫化反應程序所產生之滷水，已含有甲基安非他命之成
    分，即屬化學反應之製成品，應認已製造既遂。至純化結晶
    步驟，僅係去其雜質並使之固化為結晶體，以提高純度及方
    便施用；如謂須俟完成純化結晶步驟始為既遂，不但與甲基
    安非他命製造結果所呈現之化學反應狀態不合，抑且不足以
    遏阻毒品之擴散，達到刑罰之一般預防功能，當非毒品危害
    防制條例之立法本旨（最高法院94年度台上字第6196號判決
    意旨參照）。是辯護意旨稱要製造成為成品至少需要到第三
    階段，亦即要製成結晶體等語，尚無可採。
  (三)本案警方於94年4月14日在南投縣國姓鄉南港村長石巷42 號
    查獲製造甲基安非他命之工廠時，在該處所查獲之14個垃圾
    桶所盛裝之物，即已含有甲基安非他命結晶物，此有偵(一)卷
    第52頁上方照片可稽。警方人員亦當場先以化驗包作初步檢
    驗，其過程經原審勘驗為：「檔案第四十六：一、第十一秒
    至第十八秒檢警人員從畫面左邊銀色桶子內取出白色粉末進
    行化驗，旁邊小垃圾桶內有液體及白色固體，上面並有泡沫
    （被告稱白色粉末是麻黃素）。二、第十九秒至第五十八秒
    將化驗包置於地上進行混合。三、第五十九秒至第一分零五
    秒化驗包呈現橙色反應。四、第一分三十二秒至第二分十三
    秒檢警人員從畫面中間綠色桶子內取出白色粉末進行化驗。
    五、第二分十四秒至第二分二十五秒將化驗包置於地上進行
    混合。六、第二分二十六秒至第二分四十九秒化驗包（上載
    甲基安非他命）呈現藍色反應」，有勘驗筆錄及自光碟畫面
    翻印之照片五張在卷可稽（原審卷(二)第188、197 頁、198頁
    左上方照片），並有偵(一)卷第52至55頁之照片可憑（該等照
    片係以攝影方式呈現，與原審自光碟翻印所呈現者，其角度
    不同，自難以完全一致）。足見在查獲當時，垃圾桶內所盛
    裝之物，並非僅係液態之物，而已有固體結晶物之生成；證
    人蘇吉正於原審作證時陳稱：「原本查獲時塑膠桶內是液體
    ，但等我們借提被告那天，桶內已經出現白色的結晶物‧‧
    ‧」（原審卷(二)180頁）， 與事實尚有出入，應係未詳細觀
    察之故，並非可採；而被告及其辯護人辯稱查扣當時並無固
    體之結晶體，與事實未符，亦無足採。
  (四)94年4月14 日查獲當日，警方並未將垃圾桶內之固體結晶物
    撈出，此除可觀偵(一)卷第52至55頁之照片外，另證人蘇吉正
    於原審亦證稱：「借提被告那天，我有看到阿兵哥從大塑膠
    桶內撈取固體」等語（原審卷(二)180頁）。而被告係於94年4
    月19日為警方借提外出查證，依該日警詢筆錄之後所附之台
    中機動查緝隊扣押物品目錄表（ 偵(一)卷第114-122頁），始
    有11包甲基安非他命之記載，堪認附表一編號Ａ1-1至Ａ1-1
    1之甲基安非他命，係警方於94年4月19日借提被告當日所撈
    取之物。而警方自垃圾桶內撈取固體甲基安非他命結晶物之
    過程，警方均有全程錄影，並經原審勘驗錄影光碟屬實，有
    勘驗筆錄可稽（ 原審卷(二)第188-190頁之檔案第四十八、四
    十九、五十、五十一）及自光碟畫面翻印之照片十三張在卷
    可稽（原審卷(二)第198頁右上方、下方照片、199-201頁）。
    原審勘驗筆錄雖記載所勘驗者為「九十四年四月十四日」查
    獲現場之光碟片，然該光碟片檔案甚多，顯非一日之內所攝
    錄者，筆錄就此記載，容有誤會，併予敘明。
  (五)警方於94年4月14 日查獲製造甲基安非他命之工廠時，在該
    處所查獲之14個垃圾桶所盛裝之物，即已含有甲基安非他命
    結晶物，其後經警方人員於同月19日借提被告外出查證時，
    將垃圾桶內之結晶物撈出，已如前述。而依本院所採製造甲
    基安非他命既遂，係以氫化反應程序所產生之滷水，已含有
    甲基安非他命之成分，即屬化學反應之製成品，應認已製造
    既遂之見解，警方人員於94年4月14 日所查獲14個垃圾桶內
    盛裝液態與固態甲基安非他命混合物之狀態，被告製造甲基
    安非他命之行為，業已達於既遂階段，至為明確。而警方於
    94年4月19日將甲基安非他命結晶物撈出後，分成11包（ 即
    附表一編號Ａ1-1至Ａ1-11）， 連同原垃圾桶內之液態安非
    他命（即附表一編號Ａ2）， 送請內政部警政署刑事警察局
    鑑定結果，附表一編號Ａ1-1至Ａ1-11 之白色結晶物檢出甲
    基安非他命（純度約為96.5％）； 附表一編號Ａ2之黃色液
    體檢出甲基安非他命（純度約為3％），有該局94年7月29日
    刑鑑字第0940065689號鑑定書影本1份在卷可憑（偵(二)卷第4
    5-46頁）。
 二被告確有參與本件製造第二級毒品之犯行：
  (一)被告坦承查獲地即南投縣國姓鄉南港村長石巷42號之大型房
    舍及附連圍繞土地係其承租；且被告係於94年4月14 日為檢
    警在上址查獲，此有光碟一片及現場照片在卷可證。而檢警
    在上開處所查獲如固態及液態甲基安非他命混合物（其後警
    方借提被告外出查證時將固體結晶物撈取分離成附表一編號
    Ａ1-1至Ａ1-11所示之結晶甲基安非他命及編號Ａ2所示之液
    態甲基安非他命）及附表二、附表三所示之物，有搜索扣押
    筆錄、扣押物品目錄表及臺中縣警察局豐原分局查獲案件贓
    證物責付保管書各一份在卷可憑，足認查獲地點係製造甲基
    安非他命之工廠無誤。而（１）附表一、二所示之物經送內
    政部警政署刑事警察局鑑定結果，附表一編號Ａ1-1至Ａ1-1
    1之白色結晶物檢出甲基安非他命（ 純度約為96.5％）；附
    表一編號Ａ2之黃色液體檢出甲基安非他命（純度約為3％）
    ；附表二編號Ａ3之白色粉末檢出氯麻黃素；附表二編號Ａ4
    之黃色液體檢出氯麻黃素（以上詳見附表一、二之記載），
    有該局94年7月29日刑鑑字第0940065689號鑑定書影本1份在
    卷可憑（偵(二)卷第45-46頁）。 （２）附表三所示之物，其
    中編號2、5、19之物現存放於海岸巡防總局中部地區巡防局
    臺中機動查緝隊（見該局95年5月5日台中機字第0950006333
    號函及照片3張，附於原審卷(二)第8至10頁）；其中編號47、
    48、49之物經臺中縣警察局豐原分局責付李天健保管（見臺
    中縣警察局豐原分局查獲案件贓證物責付保管書，附於偵(一)
    卷第59頁）；其餘均存放於臺灣臺中地方法院檢察署大型贓
    物庫。原審於95年4月24 日會同檢察官及帶同被告前往勘驗
    並拍攝照片，製有勘驗筆錄1份及照片光碟1片、照片多張存
    卷可查（原審卷(一)第110至133頁）。經原審將附表三等物之
    上開資料送請法務部調查局判定結果，認均符合甲基安非他
    命製程中鹵化反應、氫化反應及純化結晶等三階段步驟之多
    項必須化學試藥及器具設備，主要目的為供製造甲基安非他
    命毒品使用，有該局95年5月17日調科壹字第09522213010號
    函在卷可憑（見原審卷(二)第11-12頁）。
  (二)被告坦承其有使用0000000000號行動電話，經臺灣板橋地方
    法院檢察署核發通訊監察書，自94年3月18日至94年4月15日
    對該支電話實施通訊監察之結果，查悉綽號「寶哥」之被告
    （代號Ａ）與綽號「阿豐」之人（代號Ｂ）於94年4月6日22
    時42分對話摘要如下：
    「Ａ：我這邊我叫小弟早上再下去阿，到時候你那兩個我確
          定要拿阿。
      Ｂ：恩。
      Ａ：你那兩個工人，可以變三個工人有辦法嗎？
      Ｂ：沒辦法啦。
      Ａ：喔，那你那兩個工人留著，明天早上我沒有辦法下去
          ，明天早上我要跟阿富你知道嗎？培富啦。
      ................
      Ａ：但是我現在兩個工人的工錢不夠，三十六萬在他那裡
          ，要加這三十六才夠阿。
      Ｂ：那寶哥看可不可以先拖一件，另外一個我給朋友。
      ................
      Ａ：... 我先把你說的這個整場先準備好，再來處理啦，
          總共三十三，總共一百二。
      Ｂ：沒有啦，你按一百五。
      Ａ：按一百五喔？
      Ｂ：對阿。
      Ａ：那假如按一百五，那我這邊的工人有幾個？
      Ｂ：你的工人差不多有十個。」
    （見偵(一)卷第71-73頁所附之通訊監察譯文表、原審卷(一)第1
    06、107頁所附之通訊監察書影本）。 由上開對話內容可以
    查知，被告與該綽號「阿豐」之人談論要找「工人」，並表
    示要「先把你說的這個整場先準備好」，其二人所談論者，
    顯係籌設製造甲基安非他命之工廠及僱請製毒師傅之事宜，
    被告雖辯稱係要叫「阿豐」代找保母照顧小孩云云，然而保
    母之薪資豈有可能高達36萬元，其所辯顯與常情不符。被告
    及其選任辯護人於本院雖又辯稱上開談話內容係在談「漂流
    木」之事，並非談論關於製毒及僱工等情。然經本院勘驗通
    訊監察光碟結果：「對話聲音清楚可辨，對話內容連續無間
    斷，譯文表文字內容與錄音內容並無不一（72頁有個兩天應
    為兩點之誤）。對話內容並無提到『漂流木』、『木材』、
    『木頭』、『材』等語音字詞」，經記明筆錄可稽（本院卷
    第103頁），是被告此部分所辯與事實不合，亦無可採。
  (三)證人趙子儀於原審95年7月14日審理時到庭證稱「我們在3月
    份監控一件毒品案，間接發覺綽號寶哥（就是乙○○）涉嫌
    製造安非他命工廠，我們就以此向檢察官聲請指揮偵辦。監
    控過程中，約在查獲前兩個禮拜，在臺北酒店外面，發覺被
    告帶兩名疑似製毒師傅，手裡拿好幾套運動服，上一台車號
    OX─8302號廂型車，上高速公路後，往南走。我們監聽過程
    中，被告與其小弟都說他要出國，我們研析監聽結果，認為
    他是要去製毒工廠，所以就跟到臺中。被告在環中路那邊繞
    了約一個鐘頭，又開車到國姓，我們在這個時候已經跟丟了
    。後來我們監控他在台北的一個小弟，坐大型巴士下來中港
    路那邊，我們看到被告開一台紅色廂型車（車號8370─DY）
    ，我們根據該車車牌，查到南投九份二山的住址（即本件查
    獲地）。查到該址後，我們才前往查緝」（見原審卷第181-
    182頁）。且由上開0000-000000號行動電話之通訊監察譯文
    中可知，94年4月14日15時32分、94年4月14日15時53分及94
    年4月15日0時15分，不詳之人（譯文上載為「寶哥小弟」）
    代替被告接聽0000000000號行動電話時，對打電話欲找被告
    之人均佯稱被告已經出國（參見偵(一)卷第73頁所附之通訊監
    察譯文表），經核與證人趙子儀之證述相符。而被告於94年
    4月14日、15日係身在南投縣國姓鄉南港村長石巷42 號之查
    獲地，並未出國。若被告係遭綽號「長腳」等人灌醉挾持到
    南投縣國姓鄉南港村長石巷42號，即無預先留下其所使用之
    行動電話予小弟，並要求小弟對外聲稱其已出國之理！故被
    告辯稱其係遭綽號「長腳」等人挾持到南投山上云云，顯係
    卸責之詞（同理，若僅係被長腳等人騙稱要製造蘭花的化學
    肥料，亦無事先謊稱出國而預留行動電話之理），不足採信
    。證人丙○○於本院審理時證稱：伊在台北就已經知道長腳
    等人要向乙○○借用南投國姓之場地，如果乙○○不借用，
    長腳他們就要押乙○○這件事情云云（本院96年2月1日審判
    筆錄），衡諸前開所論，亦係事後迴護被告之詞，不足採信
    。證人丙○○於本院審理時又稱：伊曾於94年4 月份與乙○○、長腳等人在台中金錢豹酒店喝酒，長腳要向乙○○借地
    方製作蘭花之化學原料，乙○○未答應，雙方因而發生口角
    云云（本院卷第135頁反面、本院96年2月1日審判筆錄），
    然此亦與被告於偵查中供稱其有提供場地給「長腳」等人一
    情不合（偵(一)卷第86頁），益見證人丙○○所述，尚難以遽
    信！
  (四)被告曾與其兄李天健於94年4月11 日至臺中縣大里市○○路
    212巷20 號大統氧氣行有限公司購買氫氣鋼瓶，此業為被告
    所供承，並經證人邱騰輝（即大統氧氣行有限公司之職員）
    於原審95年6月16 日審理時證述被告確曾前來購買氫氣鋼瓶
    無訛，並有鋼瓶往來憑單影本1張在卷可稽（偵(一)卷第130頁
    ）。而被告初於94年4月15 日警詢中供稱：「（製毒器具及
    原料係由何人負責採購？）都是『長腳』和『捲毛』帶來的
    ，有些是他們訂好叫我開車順路幫他們去載，『長腳』每次
    都有同行」、「『長腳』張重見和我說那（即氫氣鋼瓶）是
    要吹氣球使用的，拜託我幫他去載回來的」（偵(一)卷第26頁
    ）云云；又於臺中機動查緝隊扣押物品目錄表編號50之鋼瓶
    往來憑單（偵(一)卷第50頁）旁自行記載：「外號『長腳』男
    子，因我要下山買做酒的米與雞隻飼料時，順便託我去『長
    腳』指定地點幫忙載取物品」等字樣；然其於原審審理時卻
    又辯稱其被「長腳」等人控制自由，只有一次是「長腳」叫
    其到臺中大里去找老闆拿氫氣並付錢，其拜託李天健開車載
    其前往，要下山之前，長腳說要測試看其會不會跑掉，且說
    後面會有人跟著，後來其就將氫氣載回南投的山上，「長腳
    」說氫氣是要用來充氣球用的，其不知道氫氣是要用來製造
    甲基安非他命云云。被告前開所述非但前後不符，且證人即
    被告之兄李天健於94年4月15 日警詢中供稱：「（現場查扣
    之毒品製造工具係從何處購買？購買鋼瓶做何用途？）：我
    弟弟乙○○有叫我去臺中市○○路去訂做2 個氧氣鋼瓶，做
    酒改良用的」等語（偵(一)卷第36頁）；證人邱騰輝於原審94
    年6月16 日審理時證稱：「（被告購買時，有無說購買目的
    ？）有。他說他們做晚會，要拿來灌氣球」等語（原審卷(二)
    第52頁），足認被告並非受「長腳」等人之詐騙脅迫而提供
    查獲地點給「長腳」等人，亦非受「長腳」之脅迫始前往購
    買氫氣鋼瓶，否則其叫李天健到臺中市○○路去訂做2 個氧
    氣鋼瓶時，何須對李天健謊稱是要做酒改良用的，且查獲地
    係位於南投縣山上人煙稀少之處，被告竟然向證人邱騰輝稱
    購買氫氣鋼瓶是要做晚會灌氣球使用，顯然與常情不符，足
    認被告就其購買之氫氣鋼瓶係供製造甲基安非他命使用一事
    ，顯屬知情。
  (五)綜合上述，由證人趙子儀係因追查其他毒品案件，獲悉被
    告有製造甲基安非他命之嫌疑，而報請檢察官開始追查本案
    ，查獲之製造甲基安非他命之場所確係由被告所承租，
    被告親自購買製造甲基安非他命所需用之氫氣鋼瓶，被告
    在電話中與綽號「阿豐」之人討論僱用製毒師傅，及在95
    年4月9日至同月14日前往查獲地期間對外佯稱其已出國等情
    ，並參以證人即被告之兄李天健於警詢時所述：「（你是否
    曾經進去過該處所？當時有何人居住在內？那三名男子何時
    離開現場？）有。連同我弟弟總共4 人在內住一星期左右，
    那三名都是我弟弟的朋友，我不知道他的名字。我不知道三
    名男子何時離開」、「（現場查扣之毒品製造工具從何處購
    買？購買鋼瓶做何用途？）我弟弟乙○○有叫我去台中市○○路去訂做2 個氧氣鋼瓶˙˙˙」、「我弟弟乙○○每次從
    台北來到該處時就把我趕走」、「（如何製造安非他命毒品
    請詳述其製毒過程？）我只看到3 名男子在屋內用玻璃瓶倒
    來倒去」等語（偵(一)卷第36頁），足以證明被告與綽號「長
    腳」、「小江」、「捲毛」之人，就製造甲基安非他命之犯
    行有犯意聯絡及行為分擔。
  (六)而被告所承租位於南投縣國姓鄉南港村長石巷42號之房舍，
    除有一大間房舍外，緊鄰處另有房間二間、客廳一間，呈「
    Ｌ」型組合，警方查獲之物品係在該間大房舍內，被告則在
    客廳被逮捕等情，有本院向台中縣警察局豐原分局函查後，
    該分局所製作之現場圖及相關位置圖在卷可稽（本院卷第12
    5 頁）。被告對該圖除爭執該間大房舍接近房間部分並無一
    道鐵捲門外，其餘均未爭執（本院卷第136 頁）。雖警方查
    獲本案時，被告並非在該間大間房舍內，而係在客廳，然該
    等房舍均為被告所承租，被告欲在何處，有其自由，其於警
    方前來時，人在客廳，亦僅能證明該情屬實，然並不足以證
    明被告並未參與本件犯行，上開函查結果並不足為有利於被
    告之認定。而其餘如： (1)被告於94年4月15日警詢時原本供
    稱：「（警方於94年4月9日發現你一路自臺北市駕駛車號OX
    ─8302號箱型車搭載兩名男子回國姓鄉長石巷42號處是否屬
    實？）是『長腳』找我一起去談私釀米酒的事」、「（該車
    為何人所有？）該車是『長腳』所有」云云；然至原審審理
    時始改稱： 94年4月14日其被查獲的3、4天前，與「長腳」
    等人在臺北的酒店一起喝酒，後來改到臺中金錢豹酒店續攤
    ，其喝醉了沒有意識，隔天中午酒醒後才發現其已經在南投
    山上承租的房子，當時本案被查扣的那些東西已經擺放在該
    房舍內，其同意「長腳」等人在上址置放器具及製造不明之
    物，係受詐騙及脅迫云云，並不一致。(2)被告於95 年4月19
    日警詢中供稱：「是『阿清』介紹長腳給我認識的」云云；
    於原審95年2月17 日準備程序中改稱是綽號「四哥」之李文
    忠介紹「長腳」等人與其認識；然於原審95年7月14 日審理
    時復改稱：「（如何認識長腳？）透過朋友認識，朋友係何
    人我已經記不太清楚了」、「（交保後如何探聽長腳資料？
    ）是我交保回去後一段時間，李文忠來找我，是李文忠告訴
    我」云云，就如何認識「長腳」等人之供述，前後亦不一致
    ，益見被告畏罪情虛之情。本案事證已臻明確，被告所辯均
    無可採，其犯行堪以認定，自應依法論科。
 三證據能力部分：
    被告以外之人於審判外之陳述，雖不符前4 條之規定，而經
    當事人於審判程序同意作為證據，法院審酌該言詞陳述或書
    面陳述作成時之情況，認為適當者，亦得為證據。當事人、
    代理人或辯護人於法院調查證據時，知有第159條第1項不得
    為證據之情形，而未於言詞辯論終結前聲明異議者，視為有
    前項之同意，刑事訴訟法第159條之5定有明文。本案證人李
    天健於警詢中之陳述雖係被告以外之人於審判外之陳述，且
    與刑事訴訟法第159條之1至159條之4等規定不符，然此未經
    當事人、辯護人於本院言詞辯論終結前聲明異議，視為同意
    作為證據；本院審酌其警詢筆錄做成之情況並無何不當取供
    之情形，且證人李天健為被告乙○○之兄長，本院認以其陳
    述作為證據，尚屬適當，依前揭法條規定，證人李天健於警
    詢中之證述有證據能力，得為本案之證據。
二、查我國刑法業以中華民國九十四年二月二日總統華總一義字
    第09400014901號令修正公布第1～3、5、10、11、15、16、
    19、25～27、第四章章名、28～31、33～38、40～42、46、
    47、49、51、55、57～59、61～65、67、68、74～80、83～
    90、91-1、93、96、98、99、157、182、220、2 22、225、
    229-1、231、231-1、296-1、297、315-1、315-2、316、34
    1、343條條文；增訂第40-1、75-1條條文；刪除第56、81、
    94、97、267、322、327、331、340、345、350條條文 ；並
    自九十五年七月一日施行。被告行為後，其應適用之相關法
    律已有變更，茲就與本案適用有關之條文，比較說明如下：
    (一)法定刑中罰金刑部分：刑法第三十三條第五款業經修正公
    布，修正後刑法第三十三條第五款規定「罰金：新臺幣一千
    元以上，以百元計算之」，與修正前刑法第三十三條第五款
    規定「罰金：（銀元）一元以上」不同。比較新舊法結果，
    以舊法即行為時法較有利於被告，故依刑法第二條第一項前
    段規定，本案被告所犯之罪，其法定刑併科罰金部分，自應
    適用行為時之法律規定決定其罰金部分之法定刑。(二)按刑法
    第二條第一項之規定，係規範行為後「法律變更」所生新舊
    法比較適用之準據法，故被告行為後刑法條文之修正，對於
    被告並無有利或不利之情形者（例如新舊法處罰輕重相同，
    犯罪構成要件亦無寬嚴之別等），即無適用修正後刑法第二
    條第一項之規定比較新舊法適用之問題（最高法院95年度台
    上字第5589號判決意旨參照）。查修正後刑法第二十八條雖
    將舊法之「實施」修正為「實行」。其中「實施」一語，涵
    蓋陰謀、預備、著手及實行之概念在內，其範圍較廣；而「
    實行」則著重於直接從事構成犯罪事實之行為，其範圍較狹
    ；二者之意義及範圍固有不同，但對於本件被告乙○○與共
    犯綽號「長腳」、「捲毛」、「小江」等成年男子間共犯製
    造第二級毒品罪之情形而言，刑法第二十八條之修正內容，
    對於被告乙○○並無「有利或不利」之影響。又修正後刑法
    第四十七條雖將舊刑法修正限制為受徒刑之執行完畢，或一
    部之執行而赦免後，五年以內「故意」再犯有期徒刑以上之
    罪者，始成立累犯。但上述新舊法之規定，對於本件被告乙○○「故意」犯製造第二級毒品罪，亦無所謂「有利或不利
    」之情形。依上說明，應無適用修正後刑法第二條第一項之
    規定比較新舊法適用之問題。
三、論罪科刑部分：
  (一)甲基安非他命係屬毒品危害防制條例第2條第2項第2 款所規
　　定之第二級毒品。被告製造甲基安非他命，係犯毒品危害防
    制條例第4條第2項之製造第二級毒品罪。被告製造甲基安非
    他命後，進而持有，其持有之低度行為應為製造之高度行為
    所吸收，不另論罪。
  (二)被告與綽號「長腳」、「捲毛」、「小江」等成年男子間，
    就上開製造第二級毒品之犯行，彼此有犯意聯絡及行為分擔
    ，為共同正犯。
  (三)被告前因犯傷害罪，於89年5月2日經台灣高等法院以89年度
    上訴字第562號判決判處有期徒刑六月，於同年6月12日確定
    ，並於同年7月5日執行完畢之事實，有臺灣高等法院被告前
    案紀錄表在卷可憑，其於刑之執行完畢後5 年以內再犯本件
    有期徒刑以上之刑之罪，為累犯，除法定刑中無期徒刑部分
    不得加重外，其餘應依法加重其刑。
  (四)被告及其選任辯護人雖為被告辯護稱：被告於94年4月20 日
    檢察官偵訊時，檢察官准許適用證人保護法，並提供案件資
    訊及毒品來源使檢察官得追訴其他共犯並查獲毒品來源，應
    得依證人保護法第14條第1項及毒品危害防制條例第17條之
    規定，減輕或免除其刑云云。惟：
  １、依證人保護法第14條第1項規定「第2條所列刑事案件之被
      告或犯罪嫌疑人，於偵查中供述與該案案情有重要關係之
      待證事項或其他正犯或共犯之犯罪事證，因而使檢察官得
      以追訴該案之其他正犯或共犯者，以經檢察官事先同意者
      為限，就其因供述所涉之犯罪，減輕或免除其刑」。被告
      所犯之罪係最輕本刑7年以上有期徒刑之罪，固屬該法第2
      條第1 款所指之刑事案件，惟仍須符合其他要件，始得依
      該條減輕或免除其刑。經查，被告始終未曾自白犯行，顯
      然不符『於偵查中供述與該案案情有重要關係之待證事項
      』之要件；且被告並未供出「長腳」、「捲毛」、「小江
      」等人之真實姓名及年籍，更遑論使檢察官得以追訴該三
      人之犯行，自亦不符『供述其他正犯或共犯之犯罪事證，
      因而使檢察官得以追訴該案之其他正犯或共犯』之要件。
      而原審為求慎重，亦曾就上開事項函詢原起訴檢察官，亦
      同此見解（參見原審卷(二)第24、25頁臺灣臺中地方法院檢
      察署意見書）。被告雖又辯稱其交保後曾至刑事警察局檢
      舉「長腳」之同夥「高雄李姓父子」在嘉義山區製造安非
      他命，刑事警察局有因而查獲該李姓父子，其應有證人保
      護法減刑之適用云云。然經原審向內政部警政署刑事警察
      局函查之結果，該局依據被告提供之上開情資進行通訊監
      察後，於通訊監察期間並未發現不法，有該局95年7 月10
      日刑偵三（3）字第0950100606 號函在卷可稽（原審卷(二)
      第149頁）， 並據證人洪松田（內政部警政署刑事警察局
      第三偵查隊偵查員）於95年7月14 日到庭證述無誤。雖證
      人洪松田另證稱：95年2 月間，其自網路新聞得悉李姓父
      子中之兒子李百洋有被旗山分局查獲等語，然旗山分局既
      非依被告所提供之情資查獲該案，且又無證據可資證明李
      百洋與本案共犯「長腳」等人有何關聯，縱使李百洋確因
      製造毒品為警查獲，亦與本案共犯之犯罪事證無關，自不
      得依證人保護法第14條第1 項之規定，對被告減輕或免除
      其刑。另證人丁○○於本院審理時雖稱曾因被告之檢舉在
      高雄旗山查獲李百洋等語（本院卷第134 頁反面），然證
      人丁○○亦稱：「（到目前為止有無查獲綽號長腳、捲毛
      、小江這三個人？）沒有」、「（有無查獲他們三人的真
      實姓名、年籍、住居所資料？）沒有，而且他們綽號常常
      會變」、「（有無証據可以証明李姓父子與長腳、捲毛、
      小江這些人是同一個製安非他命毒品集團的成員？）沒有
      」（本院卷第135 頁正面），則警方縱依被告之檢舉而得
      以查獲李百洋，然既無證據足以證明李姓父子與綽號長腳
      等人係同一製造甲基安非他命集團成員，且警方迄今又未
      查獲長腳、捲毛、小江，被告自無證人保護法第14 條第1
      項之適用。證人丙○○於本院審理時雖稱被告為警方查獲
      之後，長腳打電話給伊，伊問長腳怎會只有乙○○一個人
      出事情，長腳說他的成品作不出來，所以將半成品拿去高
      雄請教李姓父子云云（本院96年2月1日審判筆錄）。然警
      方在現場查獲之甲基安非他命，於查獲當日即已有固態甲
      基安非他命結晶之形成，且嗣後經警將之撈取後送鑑定結
      果，純度尚高達約96.5％，如何得謂「作不出來」？是證
      人丙○○此部分所證與事實不合，亦非可採。
  ２、依毒品危害防制條例第17條規定「犯第4條第1 項至第4項
      、第5條第1項至第4 項前段、第6條第1項至第4項、第7條
      第1項至第4項、第8條第1項至第4項、第10條或第11條第1
      項、第2項之罪， 供出毒品來源，因而破獲者，得減輕其
      刑」。該條之立法意旨重在鼓勵具體供出其上游販毒者，
      俾資追查該毒梟前手及其上游毒品，以杜絕毒品之蔓延與
      氾濫為目的。本案被告所為係製造甲基安非他命之犯行，
      其本身即係第二級毒品最上游之供應者，自無供出「毒品
      來源」之可言。被告雖曾於偵查中提供案外人蘇煜智之情
      資給檢察官，惟檢察官偵查之結果，案外人蘇煜智係於本
      案查獲後之94年5月9日販賣第二級毒品安非他命，顯與本
      案無任何關聯，此有臺灣臺中地方法院檢察署94年度偵字
      第8372、8498、8499號起訴書在卷可佐。被告提供案外人
      蘇煜智之情資給檢察官，自與毒品危害防制條例第17條規
      定之「供出毒品來源」之要件不符，而不得依該條之規定
      減輕其刑。原起訴檢察官出具意見書表示此部分符合上開
      減刑之規定，容有誤解，是其於起訴書中據此對被告具體
      求處有期徒刑12年，自屬過輕。
  (五)原審認被告犯罪事證明確，予以論罪科刑，固非無見。惟查
    原判決附表一數量欄所載之驗前毛重26320公克僅指Ａ1-1至
    Ａ1-10部分，漏未將Ａ1-11之重量記算其內（詳如附表一數
    量欄部分），已有疏漏；另原判決認附表一編號Ａ2 部分
    ，係製造行為尚未達於既遂階段之物，亦有未合。被告上訴
    意旨猶執陳詞，否認犯罪，指摘原判決不當，雖無理由，惟
    原判決既有上述可議之處，即屬無可維持，自應由本院將原
    判決撤銷改判。爰審酌被告素行不良，前有違反麻醉藥品管
    理條例（2次）、傷害（2次）、公共危險、妨害自由等前科
    紀錄，有台灣高等法院被告前案紀錄表在卷可按，仍不知悛
    悔，因貪圖一己私利，任意從事甲基安非他命之製造行為，
    且數量甚鉅，一旦流入市面，將嚴重殘害社會大眾身心健康
    ，犯罪之情節及惡性甚重，且於偵審過程中猶設詞狡辯，全
    無悔意之態度等一切情狀，量處如主文第二項所示之刑，並
    就併科罰金部分諭知易服勞役折算標準，以示懲儆。查，被
    告行為時之刑法第42條第2項規定：「易服勞役以1 元以上3
    元以下折算1日。但勞役期限不得逾六個月」、第3項規定：
    「罰金總額折算逾六個月之日數者，以罰金總額與六個月之
    日數比例折算」；而被告行為時之易服勞役折算標準，業據
    修正前罰金罰鍰提高標準條例第2 條規定，就其原定數額提
    高為100倍折算1日。惟95年7月1日修正公布施行之刑法第42
    條第3項規定：「易服勞役以新臺幣1000元、2000 元或3000
    元折算一日。但勞役期限不得逾一年」，第五項規定：「罰
    金總額折算逾一年之日數者，以罰金總額與一年之日數比例
    折算‧‧‧」。比較修正前後之易服勞役折算標準，應以修
    正前之規定較有利於被告，自應依刑法第2條第1項前段規定
    ，適用修正前之刑法第42條第3 項之規定，就被告所處併科
    罰金部分，定其易服勞役之折算標準。
  (六)附表一編號Ａ1-1至Ａ1-11 所示驗餘之結晶甲基安非他命及
    編號Ａ2所示驗餘之液態甲基安非他命， 均屬第二級毒品，
    應均依毒品危害防制條例第18條第1項前段規定， 宣告沒收
    銷燬之（鑑驗耗用之部分既已滅失，自毋庸宣告沒收銷燬）
    。又附表二、附表三所示之物，均為供被告乙○○與綽號「
    長腳」等人製造甲基安非他命所用之物，業據本院認定如前
    ，且為共犯「長腳」等人所有，亦據被告供明在卷，亦應依
    毒品危害防制條例第19條第1 項前段之規定，併予宣告沒收
    。
四、選任辯護人以台灣台北地方法院94年度偵字第24001 號起訴
    被告乙○○製造安非他命部分（現由台灣台北地方法院以95
    年度重訴字第53號案件審理中），與本案被告乙○○被訴部
    分是否具有裁判上一罪關係，而屬同一案件，請本院加以調
    查（本院卷第58頁）。按（修正刪除前）刑法第56條之連續
    犯指行為人基於概括犯意，實施連續數行為，侵犯同性質之
    法益，而犯同一罪名者而言。而所謂概括犯意，必須其多次
    犯罪行為自始均在一個預定犯罪計劃以內，出於主觀上始終
    同一犯意之進行，若中途另有新犯意發生，縱所犯為同一罪
    名，究非連續其初發的意思，即不能成立連續犯（最高法院
    70年台上字第6296號判例參照）。經查，被告乙○○除否認
    本件犯行以外，於原審95年7月14 日審理時並稱「從來沒有
    在台北製作安非他命」、「我並沒有在台北製作安非他命」
    （原審卷(二)第194 頁），已難以由被告乙○○之供述判斷其
    有無概括犯意。次查：本件被告乙○○自94年4月9日起，與
    真實姓名年籍不詳綽號「長腳」等成年男子，共同基於製造
    甲基安非他命之犯意聯絡，於乙○○所承租位於南投縣國姓
    鄉南港村長石巷42號之址製造甲基安非他命（該址查獲之物
    品均符合甲基安非他命製程中鹵化反應、氫化反應及純化結
    晶等三階段步驟之多項必須化學試藥及器具設備），而遭逮
    捕（以下簡稱本案）。被告並於94年5月17 日經具保停止羈
    押後（見94年偵聲字第308號卷第8頁），於94年8、9月間，
    與曾清陽等人，共同基於製造安非他命之犯意聯絡，由乙○○提供第二級毒品安非他命製造原料、工具，及承租臺北縣
    五股鄉○○路91之4 號為製造液態安非他命之場所，由曾清
    陽與邱生福在上述地點製成液態安非他命，邱生福並居住該
    處看守，俟液態安非他命完成後，乙○○再將之攜至臺北市
    中山區○○○路○段95號6樓「六福帝苑酒店」以冰箱脫水方
    式完成使液態安非他命變成安非他命之加工，再以檳榔盒為
    外包裝，由乙○○、陳貝瑜、曾清陽聯繫下盤買家購買（以
    下簡稱另案，詳參本院卷第61-67頁之94年度偵字第24001號
    臺灣臺北地方法院檢察署檢察官起訴書）。經查：本件南投
    縣國姓鄉南港村長石巷42號該址製毒之器械、原料一應俱全
    ，若非遭查緝，其可製造甲基安非他命之數量並無限制（此
    由本案遭查獲如附表一甲基安非他命之數量甚鉅可知），且
    因製造安非他命過程會產生臭氣，故多一處製造甲基安非他
    命即增加遭查獲之風險，可知被告乙○○當無可能自始即計
    劃在多處地點製造甲基安非他命；且兩案犯罪時間並非緊接
    ；而除被告乙○○以外，本案參與犯罪之共犯係長腳、捲毛
    、小江等成年男子，另案參與犯罪之共犯則係曾清陽、邱生
    福、陳貝瑜，二者與被告乙○○共同參與犯罪之共犯亦不相
    同。另案應係乙○○位於南投縣國姓鄉之製毒工廠遭查獲，
    乙○○經具保停止羈押後，始另行起意以另起爐灶之方式在
    另案各地點分階段製造安非他命，另案與本案應非在被告乙○○同一犯罪計劃內。被告聲請傳喚之證人丁○○於本院行
    交互詰問時稱：「（你是否知道乙○○在台北縣五股的倉庫
    有被查獲製毒的工具？）我不太清楚」、「（被告乙○○投
    案時，有無告訴你台北五股倉庫的製毒中心與南投製毒工具
    有什麼關係？）他沒有說‧‧‧」（本院卷第134 頁反面）
    ，未能證明本案與另案有何關聯，自不足為有利於被告之認
    定。證人丙○○於本院審理時雖稱：「（長腳有無在九十四
    年三、四月時叫你去台北五股倉庫搬運器具到南投國姓鄉？
    ）我是去找四哥李文忠，是他帶我去看東西，我看完東西之
    後我知道那是在製造毒品的所以我不敢載」、「（後來你是
    否知道長腳他們有載運器具到南投去？）是長腳叫小江去載
    運的，他是高雄人」云云（本院96年2月1日審判筆錄）。然
    案外人李文忠既非本案共犯，自無可能叫證人丙○○將製毒
    工具載運至南投縣國姓鄉之上開製毒地點；又依證人丙○○
    於本院所述，其並未在本案甲基安非他命之製造過程中在場
    （本院96年2月1日審判筆錄），其又如何知悉本案查扣之製
    毒工具來源如何？所證自難以遽信！難為有利於被告之認定
    。此外，又查無其他積極明確之證據足以認定前後兩案係在
    被告乙○○同一犯罪計劃內，自難以認被告係基於概括犯意
    ，連續數行為反覆實施犯罪構成要件相同之罪名，從而本件
    犯罪事實與另案案件，並不具有連續犯之裁判上一罪關係，
    二者並非同一案件。
據上論結，應依刑事訴訟法第三百六十九條第一項前段、第三百
六十四條、第二百九十九條第一項前段，毒品危害防制條例第四
條第二項、第十八條第一項前段、第十九條第一項前段，刑法第
十一條、第二條第一項前段、第二十八條、第四十七條第一項、
（修正前）第四十二條第三項，判決如主文。
本案經檢察官甲○○到庭執行職務。
中　　華　　民　　國　　96　　年　　2 　　月　　15　　日
            刑事第四庭    審判長法　官  洪  耀  宗
                                法　官  陳  欣  安
                                法　官  江  德  千
上列正本證明與原本無異。
如不服本判決應於收受送達後十日內向本院提出上訴書狀，其未
敘述上訴之理由者並得於提起上訴後十日內向本院補提理由書 (
均須按他造當事人之人數附繕本)。
                                書記官  吳  麗  琴
中　　華　　民　　國　　96　　年　　2 　　月　　15　　日
【附錄本案論罪科刑法條】
毒品危害防制條例第4條第2項：
製造、運輸、販賣第二級毒品者，處無期徒刑或7年以上有期徒
刑，得併科新臺幣7百萬元以下罰金。
附表一
┌───┬───────┬────────┬──────────────┐
│編號  │品          名│數           量 │備            　　　　　　考│
├───┼───────┼────────┼──────────────┤
│Ａ1-1 │甲基安非他命  │Ａ1-1至Ａ1-10 │1.Ａ1-1至Ａ1-10 均為白色結晶│
├───┼───────┤：驗前總毛重2632│  ，外觀型態均相似。Ａ1-11為│
│Ａ1-2 │甲基安非他命  │0公克（ 包裝塑膠│  白色結晶並夾雜有不明黑色物│
├───┼───────┤袋總重約1120公克│  質。                      │
│Ａ1-3 │甲基安非他命  │），驗前淨重2520│2.自編號Ａ1-2中取1.21 公克鑑│
├───┼───────┤0公克， 驗後淨重│  定用罄。                  │
│Ａ1-4 │甲基安非他命  │25198.79公克。  │  (1)檢出二級毒品甲基安非他命│
├───┼───────┤Ａ1-11：驗前毛│    成分。                  │
│Ａ1-5 │甲基安非他命  │重113公克（包裝 │  (2)純度約為96.5％。        │
├───┼───────┤塑膠袋重43公克，│3.自編號Ａ1-11中取0.02公克鑑│
│Ａ1-6 │甲基安非他命  │驗前淨重70公克，│  定用罄。檢出二級毒品甲基安│
├───┼───────┤驗後淨重69.98公 │  非他命成分。              │
│Ａ1-7 │甲基安非他命  │克）            │                            │
├───┼───────┤                │                            │
│Ａ1-8 │甲基安非他命  │                │                            │
├───┼───────┤                │                            │
│Ａ1-9 │甲基安非他命  │                │                            │
├───┼───────┤                │                            │
│Ａ1-10│甲基安非他命  │                │                            │
├───┼───────┤                │                            │
│Ａ1-11│甲基安非他命  │                │                            │
├───┼───────┼────────┼──────────────┤
│Ａ2   │液態甲基安非他│毛重113935公克（│1.取13.74公克鑑定用罄。     │
│      │命（黃色液體）│包裝塑膠桶總重約│2.檢出二級毒品甲基安非他命成│
│      │              │3650克），驗前淨│  分，純度約為3％。         │
│      │              │重110285公克，驗│                            │
│      │              │後淨重110271.26 │                            │
│      │              │公克。          │                            │
└───┴───────┴────────┴──────────────┘
附表二
┌───┬───────┬────────┬──────────────┐
│編號  │品          名│數           量 │備            　　　　　　考│
├───┼───────┼────────┼──────────────┤
│Ａ3   │氯麻黃素      │毛重20665公克（ │1.取2.01公克鑑定用罄。      │
│      │（白色粉末）  │包裝塑膠桶重2040│2.檢出氯麻黃素成分。        │
│      │              │公克），驗前淨重│                            │
│      │              │18625公克，驗後 │                            │
│      │              │淨重18622.99公克│                            │
├───┼───────┼────────┼──────────────┤
│Ａ4   │氯麻黃素      │毛重370425克（包│1.取19.39公克鑑定用罄。     │
│      │（黃色液體，其│裝塑膠桶重12990 │2.檢出氯麻黃素成分。        │
│      │上有白色粉末狀│公克），驗前淨重│3.未檢出甲基安非他命成分。  │
│      │懸浮物質）    │357435公克，驗後│                            │
│      │              │淨重357415.61公 │                            │
│      │              │克              │                            │
└───┴───────┴────────┴──────────────┘
附表三：
┌──┬────────┬───┬────┬──────────────┐
│編號│品          名  │單  位│數量    │備            　　　　　　考│
├──┼────────┼───┼────┼──────────────┤
│ 1  │硝酸            │桶    │１９    │                            │
├──┼────────┼───┼────┼──────────────┤
│ 2  │丙酮            │桶    │６      │現存放於海岸巡防總局中部地區│
│    │                │      │        │巡防局臺中機動查緝隊        │
├──┼────────┼───┼────┼──────────────┤
│ 3  │脫水機          │台    │１      │                            │
├──┼────────┼───┼────┼──────────────┤
│ 4  │麻將用紙        │捆    │１      │                            │
├──┼────────┼───┼────┼──────────────┤
│ 5  │乙酮            │桶    │３      │現存放於海岸巡防總局中部地區│
│    │                │      │        │巡防局臺中機動查緝隊        │
├──┼────────┼───┼────┼──────────────┤
│ 6  │不銹鋼鍋        │個    │８      │                            │
├──┼────────┼───┼────┼──────────────┤
│ 7  │蒸餾瓶          │個    │６      │                            │
├──┼────────┼───┼────┼──────────────┤
│ 8  │塑膠籃          │個    │９      │                            │
├──┼────────┼───┼────┼──────────────┤
│ 9  │塑膠大臉盆      │個    │１２    │                            │
├──┼────────┼───┼────┼──────────────┤
│10  │塑膠盤          │個    │１０    │                            │
├──┼────────┼───┼────┼──────────────┤
│11  │垃圾桶          │個    │５６    │                            │
├──┼────────┼───┼────┼──────────────┤
│12  │活性碳素        │包    │１９    │                            │
├──┼────────┼───┼────┼──────────────┤
│13  │陶瓷漏斗（大）  │個    │６      │其中一個破損                │
├──┼────────┼───┼────┼──────────────┤
│14  │陶瓷漏斗（小）  │個    │１      │                            │
├──┼────────┼───┼────┼──────────────┤
│15  │塑膠漏斗（大）  │個    │１      │                            │
├──┼────────┼───┼────┼──────────────┤
│16  │塑膠漏斗（小）  │個    │２      │                            │
├──┼────────┼───┼────┼──────────────┤
│17  │水酸            │瓶    │８０    │                            │
├──┼────────┼───┼────┼──────────────┤
│18  │醋酸            │瓶    │２３    │                            │
├──┼────────┼───┼────┼──────────────┤
│19  │硫酸            │瓶    │２３    │現存放於海岸巡防總局中部地區│
│    │                │      │        │巡防局臺中機動查緝隊        │
├──┼────────┼───┼────┼──────────────┤
│20  │Sodium          │瓶    │５９    │                            │
│    │Chloride        │      │        │                            │
├──┼────────┼───┼────┼──────────────┤
│21  │快速爐          │個    │３      │                            │
├──┼────────┼───┼────┼──────────────┤
│22  │杓子            │個    │３      │即扣案物照片編號22及22-1    │
├──┼────────┼───┼────┼──────────────┤
│23  │大磅秤          │個    │１      │                            │
├──┼────────┼───┼────┼──────────────┤
│24  │鹽酸            │瓶    │４      │                            │
├──┼────────┼───┼────┼──────────────┤
│25  │濾紙            │盒    │６      │                            │
├──┼────────┼───┼────┼──────────────┤
│26  │蟻矽鈉          │瓶    │１      │                            │
├──┼────────┼───┼────┼──────────────┤
│27  │大塑膠桶（方形）│個    │２      │                            │
├──┼────────┼───┼────┼──────────────┤
│28  │試紙            │盒    │３      │                            │
├──┼────────┼───┼────┼──────────────┤
│29  │Ethyl Ether     │瓶    │１      │                            │
├──┼────────┼───┼────┼──────────────┤
│30  │氯化鈉          │瓶    │３２    │                            │
├──┼────────┼───┼────┼──────────────┤
│31  │金屬濾網（大）  │支    │２      │                            │
├──┼────────┼───┼────┼──────────────┤
│32  │金屬濾網（小）  │支    │１      │                            │
├──┼────────┼───┼────┼──────────────┤
│33  │量桶杯          │個    │１      │                            │
├──┼────────┼───┼────┼──────────────┤
│34  │吸油器          │支    │１      │                            │
├──┼────────┼───┼────┼──────────────┤
│35  │小磅秤          │個    │１      │                            │
├──┼────────┼───┼────┼──────────────┤
│36  │酸鹼測試儀      │個    │１      │                            │
├──┼────────┼───┼────┼──────────────┤
│37  │溫度計          │支    │４      │                            │
├──┼────────┼───┼────┼──────────────┤
│38  │真空幫浦        │台    │４      │                            │
├──┼────────┼───┼────┤                            │
│39  │搖台            │台    │１      │                            │
├──┼────────┼───┼────┼──────────────┤
│40  │鋼瓶            │瓶    │４      │                            │
├──┼────────┼───┼────┼──────────────┤
│41  │電風扇          │台    │５      │即扣案物照片編號43          │
├──┼────────┼───┼────┼──────────────┤
│42  │橘色大塑膠桶    │桶    │２      │即扣案物照片編號45          │
├──┼────────┼───┼────┼──────────────┤
│43  │長攪拌棒        │支    │２      │即扣案物照片編號48          │
├──┼────────┼───┼────┼──────────────┤
│44  │短攪拌棒        │支    │４      │即扣案物照片編號49          │
├──┼────────┼───┼────┼──────────────┤
│45  │氯化鈀          │瓶    │10      │即扣案物照片編號50          │
├──┼────────┼───┼────┼──────────────┤
│46  │畚箕（淺藍）    │個    │１      │即扣案物照片編號51          │
├──┼────────┼───┼────┼──────────────┤
│47  │氫氣鋼瓶        │瓶    │５      │經臺中縣警察局豐原分局責付李│
│    │                │      │        │天健保管                    │
├──┼────────┼───┼────┼──────────────┤
│48  │50公斤裝瓦斯桶  │桶    │２      │同上                        │
├──┼────────┼───┼────┼──────────────┤
│49  │冷凍櫃          │臺    │２      │同上                        │
└──┴────────┴───┴────┴──────────────┘
